【裁判字號】    89,訴,781
【裁判日期】    891220
【裁判案由】    違反毒品危害防制條例
【裁判全文】
臺灣基隆地方法院刑事判決                          八十九年度訴字第七八一號
    公  訴  人  臺灣基隆地方法院檢察署檢察官
    被      告  甲○○
右列被告因違反毒品危害防制條例案件，經檢察官提起公訴 (八十九年度毒偵字第二
三七四號），本院判決如左：
    主  文
甲○○施用第一級毒品，累犯，處有期徒刑拾月。
    事  實
一、甲○○前曾於民國八十五年十二月間，因賭博案件，經本院判處有期徒刑六月確
    定，於八十六年一月二十日易科罰金執行完畢。且其並曾因施用第一級毒品海洛
    因案件，經本院八十七年毒聲字第六五號裁定送勒戒處所觀察勒戒，因有繼續施
    用毒品之傾向，而經台灣基隆地方法院檢察署檢察官於八十七年七月十日，以八
    十七年度聲戒字第一號聲請強制戒治，經本院於八十七年七月十四日以八十七年
    度毒聲字第一二五號裁定令入戒治處所施以強制戒治一年，嗣於八十八年八月十
    五日強制戒治交付保護管束期滿後，經台灣基隆地方法院檢察署檢察官於八十九
    年八月十五日以八十九年度戒毒偵字第六二號為不起訴處分確定。惟甲○○仍不
    知悔改，於八十九年九月二十三日十一時十五分採尿前二十四小時內，在不詳地
    點，施用第一級毒品海洛因，為警於八十九年九月二十三日十一時十五分通知其
    採尿送驗呈嗎啡陽性反應而得悉上情。
二、案經基隆市警察局第二分局報請臺灣基隆地方法院檢察署檢察官偵查起訴。
    理  由
一、訊據被告甲○○於矢口否認右揭犯行，辯稱其前案後未再施用毒品云云，惟查被
    告於八十九年九月二十三日經警採尿送驗結果呈嗎啡陽性反應，有台灣檢驗科技
    股份有限公司濫用藥物尿液檢驗報告一紙在卷可按，而嗎啡（海洛因施用進入人
    體後，將代謝為嗎啡，故施用海洛因者，係鑑定其尿液中嗎啡之反應）因注射或
    服用，經過二十四小時後，依通常之檢驗方法已難檢出，亦有行政院衛生署藥物
    食品檢驗局函影本一份在卷可按，是被告既經採尿送驗呈嗎啡陽性反應，自足認
    其於採尿之前二十四小時內確有施用海洛因毒品之犯行，並無可疑，被告所辯顯
    屬卸責之詞。且被告前曾一度因施用第一級毒品經本院裁定送勒戒處所觀察、勒
    戒後，因有繼續施用毒品之傾向，經本院裁定令入戒治處所施以強制戒治一年，
    嗣又經停止戒治交付保護管束，而於保護管束期滿後，經檢察官為不起訴處分確
    定，有台灣基隆地方法院檢察署刑案資料查註紀錄表在卷可按，而被告此次係於
    前案因強制戒治期滿經檢察官為不起訴處分後五年以內再犯，是被告犯罪之事證
    明確，犯行應堪認定。
二、按海洛因為第一級毒品，毒品危害防制條例第二條第二項第一款規定甚明，則核
    被告施用海洛因之行為，係犯該條例第十條第一項施用第一級毒品罪。又被告前
    有事實欄所列之前案經判處有期徒刑確定及執行完畢情形，有台灣基隆地方法院
    檢察署刑案資料查註紀錄表在卷可按，而其於前案有期徒刑執行完畢後五年以內
    再犯有期徒刑以上之上開罪名，應依累犯規定加重其刑。審酌被告沈迷毒品，一
    再觸法，情節非微，且犯後否認犯行，態度欠佳及其犯罪相關之一切情狀，量處
    如主文所示之刑，以示儆懲。
三、據上論斷，應依刑事訴訟法第二百九十九條第一項前段、毒品危害防制條例第十
    條第一項、刑法第十一條前段、第四十七條，判決如主文。
本案經檢察官周啟勇到庭執行職務。
中    華    民    國      八十九    年      十二      月      二十      日
    臺灣基隆地方法院刑事第二庭
                                          法  官  黃  麟  倫
右正本證明與原本無異。
對於本件判決如有不服，應於收受送達後十日內，向本院提出上訴書狀，上訴於臺灣
高等法院，並按他造當事人之人數附具繕本。
                                          書記官  李  建  霆
中    華    民    國      八十九    年      十二      月      二十      日
附錄本案論罪科刑法條全文
毒品危害防制條例第十條第一項：
施用第一級毒品者，處六月以上五年以下有期徒刑。


司法院資訊處製作；財團法人民間司法改革基金會備份。
